【裁判字號】    97,訴,774
【裁判日期】    970815
【裁判案由】    違反毒品危害防制條例
【裁判全文】
臺灣臺南地方法院刑事判決               97年度訴字第774號
公  訴  人  臺灣台南地方法院檢察署檢察官
被      告  乙○
上列被告因違反毒品危害防制條例案件，經檢察官提起公訴（97
年度毒偵字第61號、第530號、第563號、第997號），被告就被
訴事實為有罪之陳述，經本院裁定由受命法官獨任行簡式審判程
序，本院判決如下：
    主  文
乙○施用第一級毒品，累犯，處有期徒刑柒月。扣案之海洛因貳
包（檢驗後淨重零點零參貳公克、零點零柒參公克）沒收銷燬；
又施用第一級毒品，累犯，處有期徒刑柒月；又施用第一級毒品
，累犯，處有期徒刑柒月。扣案之海洛因壹包（檢驗後淨重零點
零柒陸公克）沒收銷燬；又施用第二級毒品，累犯，處有期徒刑
肆月；又施用第一級毒品，累犯，處有期徒刑柒月；又施用第二
級毒品，累犯，處有期徒刑肆月。應執行有期徒刑貳年陸月。扣
案之海洛因參包（檢驗後淨重零點零參貳公克、零點零柒參公克
、零點零柒陸公克）均沒收銷燬。
    事  實
一、乙○前有下列之前科：
┌─┬─────┬─────┬──────┬────┬────┬────┐
│編│案由      │判決字號  │宣告刑      │定執行刑│執行完畢│就本案有│
│號│          │          │            │        │日      │無構成累│
│  │          │          │            │        │        │犯      │
├─┼─────┼─────┼──────┼────┼────┼────┤
│1 │毒品危害防│94訴738   │應執行有期徒│減刑並定│96年8月 │有      │
│  │制條例    │          │刑1年4月    │應執行刑│10日    │        │
│  │          │          │            │為有期徒│（接續執│        │
├─┼─────┼─────┼──────┤刑8月又 │行）    │        │
│2 │竊盜      │94易981   │有期徒刑3月 │15日（95│        │        │
│  │          │          │            │聲1984）│        │        │
│  │          │          │            │        │        │        │
├─┼─────┼─────┼──────┼────┼────┤        │
│3 │毒品危害防│95訴1022  │應執行有期徒│減刑並定│96年8月 │        │
│  │制條例    │          │刑1年       │應執行刑│10日    │        │
│  │          │          │            │為有期徒│（接續執│        │
│  │          │          │            │刑6月（ │行）    │        │
│  │          │          │            │95聲1984│        │        │
│  │          │          │            │）      │        │        │
└─┴─────┴─────┴──────┴────┴────┴────┘
二、乙○前於87年間，因違反毒品危害防制條例案件，經本院
    以87年度毒聲字第123號裁定送觀察、勒戒後，認無繼續施
    用毒品傾向，於87年9月25日出所執行完畢；又於89年間，
    因違反毒品危害防制條例案件，經本院以89年度毒聲字第
    1425號裁定送觀察、勒戒，認無繼續施用毒品傾向，於89年
    7月17日出所執行完畢。
三、乙○詎不知悔改，於上開有期徒刑及觀察勒戒執行完畢後5
    年內，復分別基於施用第一級毒品毒品海洛因及第二級毒品
    安非他命之犯意，而分別為下列犯行：
  (一)乙○於96年12月18日下午8時許，在其臺南縣永康市○○路
    32 巷10號2樓住處，以注射針筒注射之方式，施用第一級毒
    品海洛因一次。嗣於翌日下午5時25分許，為警見其形跡可
    疑，欲加以攔查，乙○遂將其所有之海洛因兩包（檢驗後淨
    重0.032公克、檢驗後淨重0.073公克）丟擲在地，為警查獲
    ，並經其同意採集尿液送驗，檢驗結果呈現嗎啡陽性、可待
    因陽性反應，始知悉上情。
  (二)乙○復於96年12月27日下午9時許，在臺南縣永康市○○路
    上之某公共廁所內，以注射針筒注射之方式，施用第一級毒
    品海洛因一次。嗣於翌日上午11時許，為警見其形跡可疑予
    以攔查，並經其同意採其尿液送驗，檢驗結果呈現嗎啡陽性
    、可待因陽性反應，始知悉上情。
  (三)乙○復於97年2月14日20時許，在其臺南縣永康市○○路32
    巷10號住處，以注射針筒注射方式，施用第一級毒品海洛因
    一次；復以燒烤方式，施用第二級毒品安非他命一次。嗣於
    翌日下午3時30分許，為警見其形跡可疑予以攔查，其主動
    交付海洛因一包（檢驗後淨重0.076公克），並表示希望接
    受替代療法之意，復經其同意採其尿液送驗，檢驗結果呈現
    嗎啡陽性、可待因陽性、安非他命陽性、甲基安非他命陽性
    反應，始知悉上情。
  (四)乙○復於97年2月24日下午5時許，在其臺南縣永康市○○路
    32巷10號住處，以注射針筒注射方式，施用第一級毒品海洛
    因一次；復以燒烤方式，施用第二級毒品安非他命一次。嗣
    於翌日下午5時55分許，為警見其形跡可疑予以攔查，並經
    其同意採其尿液送驗，檢驗結果呈現嗎啡陽性、安非他命陽
    性、甲基安非他命陽性反應，始知悉上情。
四、案經臺南市警察局第一分局、第二分局、台南縣警察局永康
    分局報告臺灣臺南地方法院檢察署檢察官偵查起訴。
    理  由
壹、程序事項：
  一訊之被告乙○對於起訴之犯罪事實均坦承不諱，並當庭表示
    認罪，而經本院裁定以簡式審判程序加以審理，則依據刑事
    訴訟法第273條之2、同法第159條第2項之規定，不適用傳聞
    法則有關限制證據能力之相關規定，合先敘明。
  二按觀察、勒戒或強制戒治執行完畢後，5年內再犯毒品危害
    防制條例第10條之罪者，檢察官應依法追訴，同條例第23條
    第2項定有明文。查被告有如犯罪事實欄二之前科紀錄，其
    前於87年間，因違反毒品危害防制條例案件，經本院以87年
    度毒聲字第123號裁定送觀察勒戒後，認無繼續施用毒品傾
    向，於87年9月25日出所執行完畢；又於89年間，因違反毒
    品危害防制條例案件，經本院以89年度毒聲字第1425號裁定
    送觀察勒戒，認無繼續施用毒品傾向，於89年7月17日出所
    執行完畢有臺灣高等法院被告前案紀錄表一份在卷為憑。被
    告於觀察勒戒執行完畢後5年內再犯毒品危害防制條例之罪
    ，即應依法追訴、審理。
貳、實體事項：
  一訊據被告就上開施用第一級毒品及第二級毒品之事實業於警
    詢、偵查中及本院審理時均自白不諱。
  二按海洛因經注射入人體後，約百分之80於24小時內自尿中排
    出，一般而言，尿液中能否驗出嗎啡陽性反應與其投與量、
    投與途徑、採尿時間、個人體質及檢驗方法之靈敏度有關，
    國外曾有文獻報導注射六毫克之海洛因鹽酸鹽，其代謝物嗎
    啡之平均可檢出時限約為26小時，業經行政院衛生署藥物食
    品檢驗局分別於八十一年九月八日以（八一）藥檢壹字第八
    一一四八八五號函述明此旨綦詳。再按安非他命經口服投與
    後約70%於24小時內自尿中排出，約90%於96小時內自尿中排
    出，目前國內尿液中甲基安非他命之檢驗僅鑑定其是否呈陽
    性反應尚未定其含量，且甲基安非他命成分之檢出與其投與
    方式、投與量、個人體質、採尿時間與檢測儀器之精密度等
    諸多因素有關，僅憑尿液中呈安非他命陽性反應，並無法確
    實推算吸食時間距採集時間之長短，惟依上述資料推斷，最
    長可能不會超過4日，業經行政院衛生署藥物食品檢驗局81
    年2月8日 (81)藥檢壹字第001156號函述明綦詳。
  三經查：
    (一)上開犯罪事實三(一)部分：
      被告經警於96年12月19日下午7時10分許採尿送驗之結果
      ，呈可待因陽性、嗎啡陽性反應，此有詮昕科技股份有限
      公司97年1月11日濫用藥物尿液檢驗報告一紙在卷可稽，
      核與被告自白相符，此外，尚有經扣案之海洛因2小包（
      合計淨重0.032、0.073公克），經送高雄市立凱旋醫院檢
      驗結果確含第一級毒品海洛因成分，此有高雄市立凱旋醫
      院97年3月3日高市凱醫驗字第6296號濫用藥物成品檢驗鑑
      定書一份在卷可參，核與被告之自白相符，堪以採信，是
      被告之自白確實出於真實，可採為認定事實之基礎。揆諸
      前開說明，足認被告確有於96年12月18日下午8時20分許
      施用第一級毒品海洛因一次之事實，要可認定。
    (二)上開犯罪事實三(二)部分：
      被告經警於96年12月28日上午11時15分許採尿送驗之結果
      ，呈可待因陽性、嗎啡陽性反應，此有長榮大學97年1月
      10日確認報告一紙在卷可稽，核與被告自白相符，堪以採
      信，是被告之自白確實出於真實，可採為認定事實之基礎
      。揆諸前開說明，足認被告確有於96年12月27日下午9時
      許施用第一級毒品海洛因一次之事實，要可認定。
    (三)上開犯罪事實三(三)部分：
      被告經警於97年2月15日下午4時50分許採尿送驗之結果，
      呈可待因陽性、嗎啡陽性、安非他命陽性、甲基安非他命
      陽性反應，此有詮昕科技股份有限公司97年2月27日濫用
      藥物尿液檢驗報告一紙在卷可稽，核與被告自白相符，此
      外，尚有經扣案之海洛因1小包（檢驗後淨重0.076公克）
      ，經送高雄市立凱旋醫院檢驗結果確含第一級毒品海洛因
      成分，此有高雄市立凱旋醫院97年3月10日高市凱醫驗字
      第6408號濫用藥物成品檢驗鑑定書一份在卷可參，核與被
      告之自白相符，堪以採信，是被告之自白確實出於真實，
      可採為認定事實之基礎。揆諸前開說明，足認被告確有於
      97年2月14日下午8時許施用第一級毒品海洛因一次及施用
      第二級毒品安非他命一次之事實，要可認定。
    (四)上開犯罪事實三(四)部分：
      被告經警於97年2月25日下午6時30分許採尿送驗之結果，
      呈嗎啡陽性、安非他命陽性、甲基安非他命陽性反應，此
      有正修科技大學超微量研究中心97年3月11日檢驗報告一
      紙在卷可稽，核與被告自白相符，堪以採信，是被告之自
      白確實出於真實，可採為認定事實之基礎。揆諸前開說明
      ，足認被告確有於97年2月24日下午5時許施用第一級毒品
      海洛因一次及施用第二級毒品安非他命一次之事實，要可
      認定。
  四綜上所述，本案事證明確，被告之犯行堪以認定，應依法論
    科。
參、論罪科刑：
  一核被告所為，分別係犯毒品危害防制條例第10條第1項之施
    用第一級毒品罪4次、同條例第10條第2項之施用第二級毒品
    罪2次。又被告分別持有第一級毒品海洛因及第二級毒品安
    非他命並進而施用，其持有之低度行為應為施用之高度行為
    所吸收，不另論罪。又就被告所犯上開犯罪事實三(一)、(二)、
    (三)、(四)部分之施用第一級毒品罪4次間及施用第二級毒品2次
    間，六次行為犯意個別，行為互殊，應分論併罰。
  二再查，被告有如犯罪事實欄一之前科紀錄，業如上述，其於
    96年8月10日有期徒刑執行完畢出監，此有臺灣高等法院被
    告前案紀錄表1份附卷足憑，故被告於受有期徒刑執行完畢
    後，5年內故意再分別犯本件有期徒刑以上之罪，依刑法第
    47條第1項規定，均為累犯，各應依法加重其刑。
  三茲審酌被告前曾因施用毒品經送觀察、勒戒處分執行完畢後
    ，猶仍不思戒絕毒癮、革除惡習，顯未能深切悔改並記取教
    訓，惟念及被告施用毒品之犯行，在本質上乃屬自我戕害身
    心健康之行為，以及被告犯後尚知坦承犯行，態度良好等一
    切情狀，爰分別量處如主文所示之宣告刑，並定其應執行之
    刑，以資懲戒。
  四按海洛因屬第一級毒品，為違禁物，不問屬於犯人與否，應
    沒收銷燬之，毒品危害防制條例第2條第2項第1款、第18條
    第1項前段分別定有明文。查本件扣案第一級毒品海洛因3
    小包（檢驗後淨重0.032公克、0.073公克、0.076公克），
    分別經送高雄市立凱旋醫院以化學呈色法及氣相層析質譜儀
    分析法鑑定，檢驗結果結果均包含第一級毒品海洛因成分，
    此分別有高雄市立凱旋醫院97年3月3日高市凱醫驗字第6296
    號濫用藥物成品檢驗鑑定書及97年3月10日高市凱醫驗字第
    6408號濫用藥物成品檢驗鑑定書各一份在卷可參，故本件扣
    案之第一級毒品海洛因3小包（檢驗後淨重0.032公克、
    0.073 公克、0.076公克），均應依上開之規定宣告沒收銷
    燬之。
據上論斷，應依刑事訴訟法第273條之1第1項、第299條第1項前
段，毒品危害防制條例第10條第1項、第2項、第18條第1項前段
，刑法第11條前段、第47條第1項、第51條第5款、第55條，判決
如主文。
本案經檢察官薛雯文偵查後提起公訴，檢察官甲○○到庭執行職
務。
中    華    民    國    97    年    8    月    15    日
                  刑事第二庭    法  官  洪士傑
以上正本證明與原本無異。
如不服本判決，應於本判決送達後10日內，向本院提出上訴書狀
，並應敘述具體理由。如未敘述上訴理由者，應於上訴期間屆滿
後20日內向本院補提理由書狀（均須按他造當事人之人數附繕本
）「切勿逕送上級法院」。
                                書記官  王政煌
中    華    民    國    97    年    8     月    18    日
附錄法條
毒品危害防制條例第10條
施用第一級毒品者，處 6 月以上 5 年以下有期徒刑。
施用第二級毒品者，處 3 年以下有期徒刑。


司法院資訊處製作；財團法人民間司法改革基金會備份。
